臺灣臺中地方法院小額民事判決
110年度沙小字第1047號
原      告  台灣大哥大股份有限公司

法定代理人  蔡明忠  
訴訟代理人  邱惠琳  
被      告  吳賓  
上列當事人間請求給付電信費事件，經本院於民國111年1月5日
言詞辯論終結，判決如下：
    主      文
被告應給付原告新臺幣壹萬柒仟捌佰柒拾元，及自民國一一○年
十月七日起至清償日止，按週年利率百分之五計算之利息。
訴訟費用新臺幣壹仟元由被告負擔。
本判決得假執行。但被告如以新臺幣壹萬柒仟捌佰柒拾元為原告
供擔保後，得免為假執行。
    事實及理由
一、原告主張：被告於民國105年2月間向原告申請租用行動電話
    門號0000000000號，並簽訂「台灣大哥大行動電話/第三代
    行動通信/行動寬頻業務申請書」、「台灣大哥大續約同意
    書」，約定由原告提供電話通信服務及電信帳單代收服務，
    被告則應按月繳納費用。詎被告自106年8月間起未依約繳納
    費用，迄今尚積欠費用新臺幣（下同）17,870元，屢經催討
    ，不獲置理，爰依行動電話第三代行動通信行動寬頻業務契
    約之法律關係提起本件訴訟等語。並聲明：被告應給付原告
    17,870元，及自支付命令送達被告之翌日（即110年10月7日
    ）起至清償日止，按週年利率百分之5計算之利息。
二、被告被告則以：伊有申辦行動電話門號，但電話遭人盜用等
    語資為抗辯。並聲明：原告之訴駁回。　　
三、本院之判斷：
（一）原告主張上開事實，業據其提出與所述相符之「台灣大哥
      大行動電話/第三代行動通信/行動寬頻業務申請書」、「
      台灣大哥大續約同意書」、「電信帳單代收服務使用條款
      」、繳款通知書、繳款紀錄等影本為證，參以，被告並未
      否認曾向原告申請租用上開行動電話門，是堪認原告之主
      張為真正。
（二）至被告雖以前詞置辯。惟按當事人主張有利於己之事實者
      ，就其事實有舉證之責任，民事訴訟法第277條前段定有
      明，而被告所辯前情係屬有利於己之事實，依前揭規定，
      自應就此節負舉證責任，然被告並未就其所辯前情，提出
      任何證據以實其說，自難信為真實，則被告所辯前詞，尚
      非可採。　　　
（三）從而，原告依據行動電話第三代行動通信行動寬頻業務契
      約之法律關係，請求被告應給付原告17,870元，及自支付
      命令送達被告之翌日（即110年10月7日）起至清償日止，
      按週年利率百分之5計算之利息，為有理由，應予准許。
四、本件依民事訴訟法第436條之20規定，應依職權宣告假執行
    。另依民事訴訟法第436條之23、第436條、第392條第2項規
    定，依職權酌定相當之擔保金額，宣告被告預供擔保而免為
    假執行。
五、本件依民事訴訟法第78條、第436條之19條第1項規定，確定
    其訴訟費用額為第一審裁判費1,000元，應由被告負擔。
中    華    民    國   111    年    2    月    16    日
                  沙鹿簡易庭  法  官  賴秀雯
以上正本係照原本作成。
如不服本判決，應於送達後20日內，以判決違背法令為理由，向
本院提出上訴狀並表明上訴理由（上訴理由應表明一、原判決所
違背之法令及其具體內容；二、依訴訟資料可認為原判決有違背
法令之具體事實），如於本判決宣示後送達前提起上訴者，應於
判決送達後20日內補提上訴理由書（須附繕本）。如委任律師提
起上訴者，應一併繳納上訴審裁判費。
中    華    民    國   111    年    2    月    16    日
                              書記官  陳任鈞